【裁判字號】    94,訴,4228
【裁判日期】    950113
【裁判案由】    毒品危害防制條例
【裁判全文】
臺灣高雄地方法院刑事判決              94年度訴字第4228號
公  訴  人  臺灣高雄地方法院檢察署檢察官
被      告  甲○○
上列被告因毒品危害防制條例案件，經檢察官提起公訴（94年度
毒偵字第8868、8875號），本院適用簡式審判程序判決如下：
    主  文
甲○○連續施用第一級毒品，累犯，處有期徒刑捌月。扣案之第
一級毒品海洛因貳拾伍包（合計淨重柒點捌公克，空包裝重陸
點壹捌公克）、殘留海洛因之剷管壹支，均沒收銷燬之。又施用
第二級毒品，累犯，處有期徒刑參月。應執行有期徒刑拾月。扣
案之第一級毒品海洛因貳拾伍包（合計淨重柒點捌公克，空包
裝重陸點壹捌公克）、殘留海洛因之剷管壹支，均沒收銷燬之。
    事  實
一、甲○○前因煙毒案件，經本院84年訴字第57號判處有期徒刑
    3 年2 月，並經臺灣高等法院高雄分院駁回上訴確定；復因
    煙毒等案件，經本院84年訴字第2098號判處應執行有期徒刑
    3 年7 月，經臺灣高等法院高雄分院駁回上訴確定，二罪接
    續執行，於民國87年9 月3 日因縮短刑期假釋出監，於91年
    1 月12日因縮刑假釋期滿，以已執行論；又因施用毒品案件
    ，經本院以92年毒聲字第4023號裁定送觀察、勒戒後，認有
    繼續施用毒品之傾向，再由本院以92年毒聲字第6444號裁定
    送強制戒治，於93年8 月4 日停止戒治處分之執行，所餘戒
    治期間付保護管束，於93年10月10日保護管束期滿視為強制
    戒治執行完畢釋放。
二、詎仍不知悔改，仍於上開強制戒治執行完畢釋放後5 年內，
    基於施用第一級毒品海洛因之概括犯意，於94年3 月間某日
    起至同年10月中旬某日止，在高雄縣鳥松鄉○○村○○路
    178 之5 號住處，以針筒注射之方式，施用海洛因多次；另
    基於施用第二級毒品甲基安非他命之犯意，於94年9 月28日
    10時許，在不詳地點，施用甲基安非他命乙次。嗣於(一)94年
    9 月15日20時20分許，騎乘機車行經高雄市三民區○○○路
    203 巷口，因行跡可疑，為警攔停，當場在機車前置物箱內
    查獲海洛因25包及剷管乙支；(二)於94年9 月28日12時15分許
    ，在高雄縣鳥松鄉○○村○○路與大昌路口，因涉嫌販售海
    洛因為警查獲（當場查獲之海洛因17包由公訴人另案處理）
    ，始悉上情。
三、案經高雄市政府警察局三民第二分局、高雄縣警察局報請臺
    灣高雄地方法院檢察署檢察官偵查起訴。
    理  由
壹、程序部分
    本件被告甲○○所犯係死刑、無期徒刑、最輕本刑為三年以
    上有期徒刑以外之罪，其於準備程序中就前揭被訴事實為有
    罪之陳述，經受命法官告知簡式審判程序之旨，並聽取公訴
    人、被告之意見後，本院認無不得或不宜改依簡式審判程序
    進行之處，爰依刑事訴訟法第273 條之1 第1 項、第284 條
    之1 ，裁定本件由受命法官獨任進行簡式審判程序，合先敘
    明。
貳、實體部分
一、前揭事實，業據被告甲○○於警詢、偵查中及本院審理時坦
    承不諱，且被告於94年9 月15日經警查獲時所採集之尿液，
    經送台灣檢驗科技股份有限公司鑑驗結果，確呈嗎啡（海洛
    因在人體內代謝成嗎啡，係檢驗其尿液中嗎啡反應）陽性反
    應，於94年9 月28日查獲時所採集之尿液，經送高雄市立凱
    旋醫院檢驗結果，亦呈嗎啡及甲基安非他命陽性反應，有94
    年10月6 日、94年10月11日檢驗報告2 紙在卷可稽，並有扣
    案之第一級毒品海洛因25包、剷管1 支可資佐證；扣認之毒
    品海洛因經送請法務部調查局鑑驗結果，確含第一級毒品海
    洛因成分（合計淨重7.83公克，空包裝重6.18公克），有該
    局94年11月30日調科壹字第220021539 號鑑定通知書1 份在
    卷可憑，扣案之剷管1 支經送請高雄醫學大學附設中和紀念
    醫院檢驗結果，確呈第一級毒品海洛因陽性反應，有該院出
    具之0000-000號檢驗報告可證，是被告上開自白與事實相符
    ，自可採為認定犯罪事實之證據。
二、被告前因施用毒品，經本院以92年毒聲字第4023號裁定送觀
    察、勒戒後，認有繼續施用毒品之傾向，再以92年毒聲字第
    6444號裁定送強制戒治，於93年8 月4 日停止戒治處分之執
    行，所餘戒治期間付保護管束，於93年10月10日保護管束期
    滿視為強制戒治執行完畢釋放等情，有臺灣高等法院被告前
    案紀錄表、本院被告院內索引卡紀錄表、臺灣高雄地方法院
    檢察署全國施用毒品案件紀錄表在卷足憑，被告確係於前開
    強制戒治執行完畢後，5 年內再為本件施用第一級毒品海洛
    因及第二級毒品甲基安非他命之犯行；是本件事證明確，被
    告犯行洵堪認定，自應依法論科。
三、按海洛因、甲基安非他命分別為毒品危害防制條例第2 條第
    2 項第1 款、第2 款所規定之第一、二級毒品，被告施用海
    洛因及甲基安非他命之行為，係分別觸犯該條例第10條第1
    項、第2 項之施用第一級毒品罪及施用第二級毒品罪。被告
    持有海洛因及持有甲基安非他命後，復進而施用，其持有之
    低度行為，為施用之高度行為所吸收，均不另論罪。被告連
    續施用第一級毒品之犯行，時間緊接、手法相同，觸犯構成
    要件相同之罪，顯係基於概括犯意反覆為之，為連續犯，應
    依刑法第56條規定以一罪論，並加重其刑。被告所犯上開二
    罪，犯意各別，行為互異，應予分論併罰。被告前因煙毒案
    件，經本院84年訴字第57號判處有期徒刑3 年2 月，並經臺
    灣高等法院高雄分院駁回上訴確定；復因煙毒等案件，經本
    院84年訴字第2098號判處應執行有期徒刑3 年7 月，經臺灣
    高等法院高雄分院駁回上訴確定，二罪接續執行，於87年9
    月3 日因縮短刑期假釋出監，於91年1 月12日因縮刑假釋期
    滿，以已執行論，有臺灣高等法院被告前案紀錄表可參，其
    於執行完畢後5 年內再犯本件有期徒刑以上之罪，為累犯，
    應依刑法第47條之規定加重其刑，施用第一級毒品部分並依
    法遞加之。爰審酌被告因施用毒品，經觀察勒戒後，竟仍未
    能戒絕毒品，猶再施用，顯見其意志不堅，末能領悟施用毒
    品對己身與家人造成之傷害及社會之負擔，惟其犯後業已坦
    承犯行，態度尚佳，且念其施用毒品乃自戕一己之身體健康
    ，尚未害及他人等一切情狀，各量處如主文所示之刑，並定
    其應執行之刑，以示懲儆。又扣案之第一級毒品海洛因25包
    ，經檢驗結果確呈現海洛因陽性反應，已如前述，且該包裝
    因與其內之毒品無法析離，應將之同視為第一級毒品；扣案
    之剷管1 支，經鑑定結果，含有第一級毒品海洛因殘渣反應
    ，有前揭高雄醫學大學附設中和紀念醫院之檢驗報告可憑，
    其上殘留之海洛因在客觀上已無從分析剝離，亦應視同毒品
    ，不問屬於被告與否，均應依毒品危害防制條例第18條第1
    項前段規定宣告沒收銷燬之。
四、又被告自承於94年9 月28日7 時30分許起至同年10月中旬某
    日止，仍有施用第一級毒品海洛因之犯行，此部分雖未據公
    訴人起訴，然與上揭已起訴部分有連續犯之裁判上一罪關係
    ，當為起訴效力所及，本院自應一併審理，附此敘明。
據上論斷，應依刑事訴訟法第273 條之1 第1 項、第299 條第1
項前段，毒品危害防制條例第10條第1 項、第2 項、第18條第1
項前段，刑法第11條、第56條、第47條、第51條第5 款，判決如
主文。
中    華    民    國    95    年    1     月    13   日
                    刑事第六庭    法  官  李  蓓
以上正本證明與原本無異。
如不服本判決，應於收受送達後10日內向本院提出上訴書狀（應
附繕本）。
中    華    民    國    95    年    1     月    13    日
                                  書記官  何慧娟
附錄本判決論罪科刑法條：
毒品危害防制條例第10條
施用第一級毒品者，處 6 月以上 5 年以下有期徒刑。
施用第二級毒品者，處 3年以下有期徒刑。


司法院資訊處製作；財團法人民間司法改革基金會備份。
